

Andrea Possidente

Data di nascita: 27/05/1992 | Nazionalità: Italiana | Numero di telefono:

(+39) 3890698891 (Cellulare) | Indirizzo e-mail: ndrpssdnt@gmail.com | LinkedIn:

https://www.linkedin.com/in/andrea-possidente-b53ba0191/

Indirizzo: Via Cisterni 30, 81044, Galluccio (CE), Italia (Abitazione)

Presentazione:

Junior Full Stack Web Developer

Sin da bambino ho sempre avuto una smisurata passione per l'elettronica e l'informatica. All'età di 13 anni ho iniziato ad avvicinarmi al mondo della programmazione, realizzando piccoli progetti da autodidatta. Da allora ho lavorato a vari progetti lavorando con aziende nel settore dello sviluppo web.

COMPETENZE DIGITALI

Developer Skills

Buona conoscenza dei database relazionali e non (MySQL e simili, MongoDB) | Buona conoscenza di Git e GitHub | Conoscenza delle librerie e dei framework: jQuery, ReactJS, NextJS, ReactNative, Laravel, Bootstrap | Buona conoscenza dei linguaggi: HTML, CSS e SASS, Javascript, PHP, SQL, XML, JSON

Graphic & Video Editing Skills

Conoscenza base dei software di video editing: Adobe Premiere, DaVinci Resolve | Buona conoscenza dei software grafici: Adobe Illustrator, Adobe Photoshop, Adobe XD, Figma

Other Digital Skills

Ottima conoscenza dei principali Sistemi Operativi: Windows, Mac OS, Linux Ottima conoscenza di Microsoft Office: Word, Excel, Access, Powerpoint Conoscenza avanzata hardware (componenti e assemblaggio)

ESPERIENZA LAVORATIVA

03/2021 - 09/2022 Galluccio (CE), Italia

WEB DEVELOPER OPUS GROUP S.R.L.

Durante la mia esperienza lavorativa presso l'azienda, ho ricoperto più ruoli, tra cui:

- Web Developer: Realizzazione e gestione sito web e-commerce (https://www.saporinostri.it)
- SEO, SEM, SMM & Social Media Manager
- **E-commerce Manager**: Dalla gestione degli ordini e della logistica al servizio clienti, curando il rapporto con i clienti provenienti dalle varie piattaforme, sia italiani che stranieri, via email e telefono. Completa amministrazione del lato back-end e lato server.
- **Web & Graphic Designer:** Gestione della grafica per il front-end della piattaforma e-commerce, per le campagne di sponsorizzazione e per le newsletter. Realizzazione di grafiche pubblicitarie ed altro (loghi, locandine, flyer, cataloghi, ecc.)
- Gestione e manutenzione dell'architettura Cloud, delle caselle email, e delle infrastrutture necessarie utilizzate quotidianamente dall'azienda.

12/2017 - 08/2020 Caianello (CE), Italia

WEB DEVELOPER TELARO S.A.S.

Durante la mia esperienza lavorativa presso l'azienda, ho ricoperto più ruoli, tra cui:

- **Web Developer**: Realizzazione e gestione sito web e-commerce (https://www.enotecatelaro.it) e sviluppo di applicazioni web aziendali interne, tra cui un gestionale volto ad automatizzare, semplificare la gestione degli ordini tra le varie piattaforme di vendita online utilizzate dall'azienda (Amazon, Prestashop, Woocommerce).
- · SEO, SEM, SMM & Social Media Manager
- **E-commerce Manager**: Dalla gestione degli ordini e della logistica al servizio clienti, curando il rapporto con i clienti provenienti dalle varie piattaforme, sia italiani che stranieri, via email e telefono. Completa amministrazione del lato back-end e lato server.

- **Web & Graphic Designer:** Gestione della grafica per il front-end della piattaforma e-commerce, per le campagne di sponsorizzazione e per le newsletter. Realizzazione di grafiche pubblicitarie ed altro (locandine, flyer, cataloghi, ecc.)
- Gestione e manutenzione dell'architettura Cloud, delle caselle email, e delle infrastrutture necessarie utilizzate quotidianamente dall'azienda.

Sito Internet https://www.enotecatelaro.it

05/04/2010 - 11/04/2010 Cassino (FR), Italia

TECNICO INFORMATICO MICROTECH S.R.L.

Manutenzione, assemblaggio, installazione e riparazione PC.

ISTRUZIONE E FORMAZIONE

11/2022 - ATTUALE

FULL STACK WEB DEVELOPER STUDENT Develhope

Corso intensivo di 6 mesi per diventare Full Stack Web Developer

- Lavoro in team tramite l'utilizzo di Git e metodologia Agile.
- Sviluppo Front-end tramite HTML, CSS, Javascript, Typescript, React.js.
- Sviluppo Back-end tramite Node.js.

Sito Internet https://www.develhope.co/full-stack-web/

15/11/2022

FRONT END DEVELOPMENT LIBRARIES freeCodeCamp

Developer Certification, representing approximately 300 hours of coursework.

Bootstrap, ¡Query, SASS, React, Redux

Sito Internet https://www.freecodecamp.org/certification/ndrpssdnt/front-end-development-libraries

11/11/2022

BACK END DEVELOPMENT AND APIS freeCodeCamp

Developer Certification, representing approximately 300 hours of coursework.

Managing Packages with NPM, Basic Node and Express, MongoDB and Mongoose

Sito Internet https://www.freecodecamp.org/certification/ndrpssdnt/back-end-development-and-apis

10/11/2022

JAVASCRIPT ALGORITHMS AND DATA STRUCTURES freeCodeCamp

Developer Certification, representing approximately 300 hours of coursework.

Basic JavaScript, ES6, Regular Expressions, Debugging, Basic Data Structures, Basic Algorithm Scripting, Object Oriented Programming, Functional Programming, Intermediate Algorithm Scripting

Sito Internet https://freecodecamp.org/certification/ndrpssdnt/javascript-algorithms-and-data-structures

24/10/2022 - 24/10/2022 Roma, Italia

JAVASCRIPT BASICS Accademia Domani

Indirizzo Via Pietro Blaserna 40, Roma, Italia

Sito Internet https://accademiadomani.org/studenti/admin/tool/certificate/index.php?code=7675980297AP

Voto finale 100/100

Indirizzo Via Pietro Blaserna 40, Roma, Italia

Sito Internet https://accademiadomani.org/studenti/admin/tool/certificate/index.php?code=1861077170AP

Voto finale 100/100

31/03/2022

LE BASI DEL GRAPHIC DESIGN Udemy - Davide Vasta

Sito Internet https://www.udemy.com/certificate/UC-36fe2c22-8ff7-4123-b09f-49302079be1a/

04/02/2022

CORSO DI SOCIAL MEDIA MARKETING Udemy - Giulio Rosati

Sito Internet https://www.udemy.com/certificate/UC-3cdc68b1-1938-4de6-aed2-5b26a4eac4af/

30/01/2022

FONDAMENTI DI MARKETING DIGITALE Interactive Advertising Bureau Europe

Sito Internet https://learndigital.withgoogle.com/link/1gcpw8lsohs

08/2006 - 06/2011 Cassino (FR), Italia

TECNICO DELLE INDUSTRIE ELETTRONICHE I.P.I.A. A. Righi

Principali materie studiate:

- Elettrotecnica
- Elettronica
- · Controlli elettronici e sistemi programmabili

Competenze professionali acquisite:

- Realizzazione di impianti e sistemi con base elettronica industriale e telecomunicazioni.
- Coordinamento del personale e gestione di unità produttive.
- Utilizzo documentazione tecnica dei dispositivi e componenti elettronici.
- Installazione e collaudo sistemi di controllo e di telecomunicazione.
- Gestione delle risorse materiali e dei processi produttivi.

Indirizzo Via Berlino 2, Cassino (FR), Italia | Voto finale 98/100

25/10/2010 - 29/10/2010 Cassino (FR), Italia

ATT. PARTECIPAZIONE: INFORMAZIONE E FORMAZIONE IN MATERIA DI "TUTELA DELLA SALUTE E DELLA SICUREZZA NEI LUOGHI DI LAVORO" Pre.S.A.L.

Indirizzo ITIS Ettore Majorana, Cassino (FR), Italia

24/10/2009 Cassino (FR), Italia

ATT. PARTECIPAZIONE: LE FIGURE DELLA SICUREZZA, DISPOSITIVI DI PROTEZIONE INDIVIDUALE, SANZIONI I.P.I.A. A. Righi

Indirizzo Via Berlino 2, Cassino (FR), Italia

COMPETENZE LINGUISTICHE

Lingua madre: ITALIANO

Altre lingue:

	COMPRENSIONE		ESPRESSIONE ORALE		SCRITTURA
	Ascolto	Lettura	Produzione orale Interazione orale		
INGLESE	C1	C1	B2	B2	B2

ULTERIORI INFORMAZIONI

PATENTE DI GUIDA

Patente di guida: AM Patente di guida: B

Autorizzo il trattamento dei miei dati personali presenti nel CV ai sensi dell'art. 13 d. lgs. 30 giugno 2003 n. 196 - "Codice in materia di protezione dei dati personali" e dell'art. 13 GDPR 679/16 - "Regolamento europeo sulla protezione dei dati personali".

Galluccio (CE), 09/12/2022

Andrea Possidente